【裁判字號】    95,軍上,6
【裁判日期】    950530
【裁判案由】    過失致死
【裁判全文】
臺灣高等法院臺中分院刑事判決           95年度軍上字第6號
上  訴  人  國防部高等軍事法院高雄分院檢察署檢察官
被      告  乙○○
右上訴人因被告過失致死等案件，不服國防部高等軍事法院高雄
分院中華民國95年3月28日第二審判決（94年度高審字第230號，
起訴案號：國防部中部地方軍事法院檢察署94年度中偵字第 192
號），提起上訴，本院判決如左：
    主      文
上訴駁回。
    理      由
一、按當事人不服高等軍事法院宣告有期徒刑之上訴判決者，得
    以判決違背法令為理由，向高等法院提起上訴，為軍事審判
    法第181條第5項所規定。是依上開法條之規定，對於經高等
    軍事法院宣告有期徒刑之上訴判決，當事人僅得以該判決違
    背法令為理由，向高等法院提起上訴。如果上訴理由狀並未
    依據卷內訴訟資料，具體指摘原判決不適用何種法則或如何
    適用不當，或所指摘原判決違法情事，顯與法律規定得為第
    三審上訴理由之違法情形，不相適合時，均應認其上訴為違
    背法律上之程式，予以駁回。
二、本件原判決綜合調查證據之結果，認被告乙○○有刑法第27
    6條第1項過失致死罪及同法第284條第1項過失傷害罪，而撤
    銷第一審不當判決，判處被告乙○○有期徒刑四月，如易科
    罰金以一百元折算一日。原判決已詳述認定犯罪事實之依據
    ，從形式上觀察，原判決並無違背法令之情形。
三、本件上訴人意旨略稱：被告乙○○駕車超速行駛、並闖紅燈
    因而肇事擦撞被害人甲○○騎駛之機車，致被害人甲○○受
    傷、後載其妻李育瑩則傷重送醫不治死亡，詎被告乙○○犯
    後拒絕和解賠償，不知悛悔，原審未詳加審酌，率予輕判有
    期徒刑四月，如易科罰金以一百元折算一日，復未說明令人
    信服事由，故認原判決有違背法令情事，爰提起上訴，請求
    撤銷發回云云。
四、按量刑之輕重，係屬事實審法院得依職權自由裁量之事項，
    苟已斟酌刑法第57條各款所列情狀，而未逾越法定刑度，不
    得遽指為違法。本件原審判決就被告平常素行、犯罪之原因
    及本件因雙方對金額有所差距而未達成和解、犯罪後之態度
    ，分別在事實欄及理由欄詳加論斷，最後並審酌上情及其他
    一切情狀，在法定刑範圍內，量處上訴人有期徒刑四月。從
    形式上觀察，並無濫用量刑權限或判決理由不備之違法情形
    存在。上訴人上訴意旨亦未具體指摘原審判決有何違背法令
    之情事，僅謂判決量刑過輕云云，本院審酌被告上訴意旨陳
    明之前揭事實，業經原審判決審酌而量刑，又刑法第 276條
    第 1項法定本刑為「二年以下有期徒刑、拘役、或二千元以
    下罰金」，而本件肇事係被害人甲○○酒後逆向行駛機車為
    肇事主因，被告乙○○僅係肇事次因，被告乙○○所犯情節
    尚難謂重，原審上開量刑既未逾法定刑度，亦無明顯違背法
    令之處，是認上訴人前揭上訴為無理由，應予駁回。
五、據上論斷，應依軍事審判法第206條第1項、刑事訴訟法第
    395條前段，判決如主文。
中    華    民    國    95    年    5     月    30    日
              刑事第十一庭  審判長法  官  黃  梅  月
                                  法  官  林  宜  民
                                  法  官  林  欽  章
上列正本證明與原本無異。
不得上訴。
                                  書記官  巫  彥  佳
中    華    民    國    95    年    5     月    30    日
                                                      Ｒ


司法院資訊處製作；財團法人民間司法改革基金會備份。
